<?xml version='1.0' encoding='utf-8'?>
<verb default="leithdháil" disambig="">
  <verbalNoun default="leithdháileadh" />
  <verbalAdjective default="leithdháilte" />
  <tenseForm default="leithdháil" tense="Past" dependency="Indep" person="Base" />
  <tenseForm default="leithdháileamar" tense="Past" dependency="Indep" person="Pl1" />
  <tenseForm default="leithdháileadar" tense="Past" dependency="Indep" person="Pl3" />
  <tenseForm default="leithdháileadh" tense="Past" dependency="Indep" person="Auto" />
  <tenseForm default="leithdháil" tense="Past" dependency="Dep" person="Base" />
  <tenseForm default="leithdháileamar" tense="Past" dependency="Dep" person="Pl1" />
  <tenseForm default="leithdháileadar" tense="Past" dependency="Dep" person="Pl3" />
  <tenseForm default="leithdháileadh" tense="Past" dependency="Dep" person="Auto" />
  <tenseForm default="leithdháileadh" tense="PastCont" dependency="Indep" person="Base" />
  <tenseForm default="leithdháilinn" tense="PastCont" dependency="Indep" person="Sg1" />
  <tenseForm default="leithdháilteá" tense="PastCont" dependency="Indep" person="Sg2" />
  <tenseForm default="leithdháilimis" tense="PastCont" dependency="Indep" person="Pl1" />
  <tenseForm default="leithdháilidís" tense="PastCont" dependency="Indep" person="Pl3" />
  <tenseForm default="leithdháiltí" tense="PastCont" dependency="Indep" person="Auto" />
  <tenseForm default="leithdháileadh" tense="PastCont" dependency="Dep" person="Base" />
  <tenseForm default="leithdháilinn" tense="PastCont" dependency="Dep" person="Sg1" />
  <tenseForm default="leithdháilteá" tense="PastCont" dependency="Dep" person="Sg2" />
  <tenseForm default="leithdháilimis" tense="PastCont" dependency="Dep" person="Pl1" />
  <tenseForm default="leithdháilidís" tense="PastCont" dependency="Dep" person="Pl3" />
  <tenseForm default="leithdháiltí" tense="PastCont" dependency="Dep" person="Auto" />
  <tenseForm default="leithdháileann" tense="PresCont" dependency="Indep" person="Base" />
  <tenseForm default="leithdháilim" tense="PresCont" dependency="Indep" person="Sg1" />
  <tenseForm default="leithdháilimid" tense="PresCont" dependency="Indep" person="Pl1" />
  <tenseForm default="leithdháiltear" tense="PresCont" dependency="Indep" person="Auto" />
  <tenseForm default="leithdháileann" tense="PresCont" dependency="Dep" person="Base" />
  <tenseForm default="leithdháilim" tense="PresCont" dependency="Dep" person="Sg1" />
  <tenseForm default="leithdháilimid" tense="PresCont" dependency="Dep" person="Pl1" />
  <tenseForm default="leithdháiltear" tense="PresCont" dependency="Dep" person="Auto" />
  <tenseForm default="leithdháilfidh" tense="Fut" dependency="Indep" person="Base" />
  <tenseForm default="leithdháilfimid" tense="Fut" dependency="Indep" person="Pl1" />
  <tenseForm default="leithdháilfear" tense="Fut" dependency="Indep" person="Auto" />
  <tenseForm default="leithdháilfidh" tense="Fut" dependency="Dep" person="Base" />
  <tenseForm default="leithdháilfimid" tense="Fut" dependency="Dep" person="Pl1" />
  <tenseForm default="leithdháilfear" tense="Fut" dependency="Dep" person="Auto" />
  <tenseForm default="leithdháilfeadh" tense="Cond" dependency="Indep" person="Base" />
  <tenseForm default="leithdháilfinn" tense="Cond" dependency="Indep" person="Sg1" />
  <tenseForm default="leithdháilfeá" tense="Cond" dependency="Indep" person="Sg2" />
  <tenseForm default="leithdháilfimis" tense="Cond" dependency="Indep" person="Pl1" />
  <tenseForm default="leithdháilfidís" tense="Cond" dependency="Indep" person="Pl3" />
  <tenseForm default="leithdháilfí" tense="Cond" dependency="Indep" person="Auto" />
  <tenseForm default="leithdháilfeadh" tense="Cond" dependency="Dep" person="Base" />
  <tenseForm default="leithdháilfinn" tense="Cond" dependency="Dep" person="Sg1" />
  <tenseForm default="leithdháilfeá" tense="Cond" dependency="Dep" person="Sg2" />
  <tenseForm default="leithdháilfimis" tense="Cond" dependency="Dep" person="Pl1" />
  <tenseForm default="leithdháilfidís" tense="Cond" dependency="Dep" person="Pl3" />
  <tenseForm default="leithdháilfí" tense="Cond" dependency="Dep" person="Auto" />
  <moodForm default="leithdháileadh" mood="Imper" person="Base" />
  <moodForm default="leithdháilim" mood="Imper" person="Sg1" />
  <moodForm default="leithdháil" mood="Imper" person="Sg2" />
  <moodForm default="leithdháilimis" mood="Imper" person="Pl1" />
  <moodForm default="leithdháiligí" mood="Imper" person="Pl2" />
  <moodForm default="leithdháilidís" mood="Imper" person="Pl3" />
  <moodForm default="leithdháiltear" mood="Imper" person="Auto" />
  <moodForm default="leithdháile" mood="Subj" person="Base" />
  <moodForm default="leithdháilimid" mood="Subj" person="Pl1" />
  <moodForm default="leithdháiltear" mood="Subj" person="Auto" />
</verb>
